# 请教陈版主，合并范围内有境外公司的外币折算问题。

提问人：renpc0428 时间：2018-05-08 11:24:39
2015 年年初母公司A设立境外全资子公司B，B已美元为记账本位币， 3 月份A借给B公司 2000 万美元，计入其他应收款，B公司收到该款项后，计入其他应付款，同时将该款项用于投资经营，假设 2000 万全部投出，账面形成了预付款项或固定资产等非货币性项目。
年底由于贬值，假定 A 公司单体上确认了汇兑损益 700 万万，B公司外币报表折算后，其他应付款和A公司的其他应收款可以抵消，而通过外币报表折算导致预付款和固定资产的汇率影响的净增加额应该也和 700 万汇兑损益进行抵消吗？另外这种是否应该确认递延所得税，还有哪些问题需要注意？如果B对外的投资属于货币性项目就不用抵消了是吗？

回答人：chenyiwei
你说的这种情况，由于未明确该 2000 万美元为“对境外经营的净投资”，所以合并报表层面不能将母公司的汇兑损益和子公司的外币报表折算差额抵销。 合并报表层面确认的外币报表折算差额属于其他综合收益，但一般无所得税影响。 外币报表折算，是将以境外经营的记账本位币表示的金额折算到以其记账本位币以外的其他币种表示的金额，在这一过程中，境外经营子公司的所有资产、负债均按期末汇率折算，不区分是否为货币性项目。

提问人：renpc0428 时间：2018-05-09 09:16:21
陈版主，我说的抵消不是把汇兑损益和外币报表折算抵消，而是把汇兑损益和资产项目中不属于货币性项目的科目由于期初期末汇率变化导致折算金额变化的差额抵消。打个比方，期初汇率是6.55，期末汇率是6.9，预付账款和固定资产用美金记账的金额 2000 万没有任何变化，折算的时候期初是1.31亿，期末折算金额是1.38亿，这个资产项目净增加额 700 万是否和母公司的汇兑损益进行抵消？

回答人：chenyiwei
不能抵销，这两者没有联系。